臺灣板橋地方法院交通事件裁定　　　　　　　　　　九十三年度交聲字第二五二號
　　原處分機關　交通部公路總局臺北區監理所
　　異　議　人
　　即受處分人　甲○○
右列受處分人因違反道路交通管理處罰條例案件，對於交通部公路總局臺北區監理所
於中華民國九十三年一月二十日以北監營字第裁四○─Ｃ00000000號違反道
路交通管理事件裁決書所為之裁決處分（原舉發案號：臺北縣政府警察局九十二年四
月二十三日北縣警交大字第Ｃ00000000號）不服，聲明異議，本院裁定如左
：
    主  文
異議駁回。
    理  由
一、原處分意旨略以：異議人即受處分人甲○○騎乘車號ＬＤ七─一六八號重型機車
    ，於民國九十二年四月二十三日八時四十五分許，在臺北縣中和市○○路與漢民
    路口，因「機車未依規定車道行駛」之違規，經警當場攔停掣單舉發，乃依道路
    交通管理處罰條例第四十五條第十三款及第六十三條第一項第一款之規定裁處罰
    鍰新臺幣（下同）一千八百元，並記違規點數一點。異議人則以違規當日伊因行
    駛快車道遭警攔停，並與舉發員警曾略有口角，因違規地點並沒有所謂之快車道
    與慢車道之分，伊因趕著上班，未和員警爭論結果，嗣於九十二年四月二十八日
    親自至板橋監理站申訴，但未獲回覆，並於九十三年二月四日收受本件裁決書一
    份云云，為此表明不服而提出異議。
二、按機器腳踏車行駛之車道及轉彎，應依標誌或標線之規定行駛，無標誌或標線者
    ，在已劃分快慢車道之道路，雙向道路得在最外側快車道及慢車道行駛（亦即不
    得在內側車道行駛），道路交通安全規則第九十九條第一項第二款前段定有明文
    。又汽車駕駛人，駕駛機器腳踏車，不在規定車道行駛者，處六百元以上一千八
    百元以下罰鍰；且汽車駕駛人有上開情形時，除依原條款處罰鍰外，並予記違規
    點數一點之處分，道路交通管理處罰條例第四十五條第十三款、第六十三條第一
    項第一款分別定有規定。
三、訊據異議人甲○○固不否認有於前開時間騎乘前揭重型機車為警攔停之事實，惟
    矢口否認有何違反道路交通管理處罰條例之行為，辯稱：當時伊是從中山路三段
    要左轉漢民路，伊均騎乘在中山路的最右邊（即外側車道），又當日舉發之員警
    並非證人乙○○云云。惟查：
（一）本件異議人甲○○騎乘前揭重型機車，於九十二年四月二十三日八時四十五分
      許，行經臺北縣中和市○○路（三段）與漢民路口，因未依規定車道行駛，而
      行駛於中山路之內側快車道之違規，經臺北縣政府警察局交通隊執勤員警當場
      攔停掣單舉發，業據證人即臺北縣政府警察局交通隊員警乙○○到庭結證屬實
      ，復有證人乙○○所提之現場照片一幀、當庭繪製之異議人行車位置圖一紙及
      臺北縣政府警察局九十二年四月二十三日北縣警交大字第Ｃ00000000
      號舉發違反道路交通管理事件通知單（其上有異議人之簽名）一份附卷可稽。
      且證人乙○○到庭結證稱：「（問：本件是由你舉發？情形為何？）是的。是
      我填單舉發的，但我對於異議人沒有印象。提出照片兩張，我劃的位置就是異
      議人行車方向、位置Ａ，當時違規車輛是在行駛中。我將異議人攔下並請她在
      通知單上簽名。」、「（問：請確定是否就是你開單舉發？）正確。」、「我
      當時所站立的位置如照片中的Ｃ。我印象深刻是因為當天有機車行駛內側車道
      被我攔停舉發。她停下來的位置是我將其攔停下來的位置。我當天舉發三、四
      件。」等語（見本院九十三年三月三十一日訊問筆錄），並有上開現場照片及
      異議人行車位置圖在卷可參，堪認異議人有於右揭時地騎乘前揭重型機車，行
      駛於中山路內側快車道之違規行為，而為在中山路與漢民路口執勤之證人乙○
      ○目睹後，異議人猶自中山路內側車道左轉進入漢民路時始為警攔停。況從上
      開現場照片可看出中山路（三段）段設有三線道，內側車道於路口處明顯劃設
      有「禁行機車」之字樣，任何駕駛人於道路上行駛，均有遵守道路交通安全規
      則之義務，異議人猶以前揭情詞置辯而指摘原處分不當，尚無足採。
（二）又異議人辯稱當日舉發之員警並非證人乙○○云云，惟舉發當日即九十二年四
      月二十三日上午八時至九時臺北縣中和市○○路與漢民路確係由證人乙○○執
      行舉發交通違規勤務，亦據證人乙○○證述因當日有機車行駛內側車道被伊攔
      停舉發，所以伊對本件交通違規印象深刻等語，俱如前述，復有臺北縣政府警
      察局交通隊（直屬分隊）九十二年四月二十三日四十九人姓名代號一覽表、勤
      務分配表各一紙附卷可稽，是證人乙○○於九十二年四月二十三日上午八時至
      九時在上開違規上開路口執行勤務，堪以認定，異議人辯稱當日舉發之員警並
      非證人乙○○置辯云云，並不足採。況且交通警員掣單舉發違反道路交通管理
      處罰條例所列之違規事實，本質上為行政處分，係公務員基於職務上權力，依
      法就特定之具體事件所為具公法上效果之單方行政行為，基於公務員為公法上
      行為具有公信力之原則，該行政處分當可被推定為真正，其據以依法處分之事
      實認定亦為正確。且證人乙○○與異議人並無仇怨，無捏造事實違法取締，並
      甘犯偽證罪風險而誣陷異議人之必要，是執勤警員本其維護交通秩序、安全職
      責所為之舉發，自應受到合法、正確之推定。職是，異議人騎乘機車未依規定
      車道行駛之事實，洵堪認定
四、末查，異議人辯稱其於九十二年四月二十八日曾向交通部公路總局臺北區監理所
    板橋監理站提出申訴，惟本院向該監理站函查結果，並未有異議人之申訴紀錄，
    此有交通部公路總局臺北區監理所板橋監理站九十三年二月二十七日北監板三字
    第○九三九一○○八七一號函、交通部公路總局臺北區監理所九十三年三月五日
    北監營字第○九三九○○一四一二號函各一紙在卷可證，足認異議人並未於前開
    舉發通知單上所載應到案日期即九十二年五月八日前到案。從而，原處分機關依
    據道路交通管理處罰條例第四十五條第十三款、第六十三條第一項第一款及違反
    道路交通管理事件統一裁罰基準表等規定，裁處罰鍰一千八百元，並記違規點數
    一點之處分，無任何違誤，量罰亦甚妥適，應予維持，本件異議為無理由，應予
    駁回。
據上論斷，應依道路交通管理處罰條例第八十七條第二項，道路交通案件處理辦法第
十九條，裁定如主文。
中      華      民      國    九十三    年      四      月      七      日
                                  臺灣板橋地方法院交通法庭
                                      法  官  楊  志  雄
右正本證明與原本無異。
如不服本裁定應於送達後五日內向本院提出抗告狀。
                                      書記官  胡  勤  義
中      華      民      國    九十三    年      四      月      七      日
